ACORDAO-COMPLETO-2576008

ACÓRDÃO DE RELAÇÃO

ACÓRDÃO DE RELAÇÃO 2212/2023 ATA 6/2023 - SEGUNDA CÂMARA

Acórdão 2212/2023-TCU-Segunda Câmara
VISTOS e relacionados estes autos em que se realiza, nesta fase processual, monitoramento do item 9.4 do Acórdão 3092/2017-TCU-Segunda Câmara, relator Ministro José Múcio, por meio do qual o Tribunal julgou irregulares as contas, aplicou multa ao responsável e determinou ao Município de Triunfo (PB) a adoção de esforços no sentido de colocar em bom funcionamento os sistemas de abastecimento de água previstos no Convênio 707/2005;
	Considerando que o Colegiado, em deliberação consubstanciada no Acórdão 1746/2022-TCU-Segunda Câmara, relator Ministro Antonio Anastasia, assinou àquele Município prazo de 120 dias para cumprimento do Acórdão 3092/2017-TCU-Segunda Câmara e para detalhamento ao TCU dos resultados alcançados e da situação atual dos sistemas simplificados de abastecimento de água;
	Considerando as informações prestadas pela unidade jurisdicionada, a indicarem que 24 poços foram perfurados, sendo que 16 estão em funcionamento e 8 não;
	Considerando as condições satisfatórias de parte significativa do sistema de abastecimento financiado com os recursos do Convênio 707/2005, o tempo decorrido desde a implantação dos poços e o fato de o Tribunal haver apenado os responsáveis; e
	Considerando os pareceres uniformes exarados pela unidade técnica e pelo Ministério Público junto ao TCU (peças 138-140) ;
	ACORDAM os Ministros do Tribunal de Contas da União, reunidos em sessão da 2ª Câmara, com fundamento no art. 143, III, do RI/TCU, em:
	a) considerar cumprida a determinação contida no item 9.4 do Acórdão 3092/2017-TCU-Segunda Câmara, ratificada pelo Acórdão 1746/2022-TCU-Segunda Câmara;
	b) comunicar ao Município de Triunfo (PB) a prolação do presente Acórdão; e
	c) arquivar os autos com fulcro no inciso V do art. 169 do RI/TCU.
1. Processo TC-Processo 032.134/2013-4 (TOMADA DE CONTAS ESPECIAL) 
	1.1. Apensos: Processo 029.282/2019-5 (COBRANÇA EXECUTIVA) ; Processo 029.281/2019-9 (COBRANÇA EXECUTIVA) ; Processo 029.280/2019-2 (COBRANÇA EXECUTIVA) 
	1.2. Responsáveis: Damísio Mangueira da Silva (XXX.124.854-XX) ; Hidro Perfurações Eireli - EPP (04.830.606/0001-05) .
	1.3. Órgão/Entidade: Município de Triunfo (PB) .
	1.4. Relator: Ministro Antonio Anastasia.
	1.5. Representante do Ministério Público: Procurador Júlio Marcelo de Oliveira.
	1.6. Unidade Técnica: Unidade de Auditoria Especializada em Tomada de Contas Especial (AudTCE) .
	1.7. Representação legal: Newton Nobel Sobreira Vita (10.204/OAB-PB) , Alysson Cássio Barbosa da Silva e outros, representando Damísio Mangueira da Silva; Jose Orlando Pires Ribeiro de Medeiros (16905/OAB-PB) , representando Prefeitura Municipal de Triunfo - PB; Paulo Sabino de Santana (9231/OAB-PB) e Rhalds da Silva Venceslau (20064/OAB-PB) , representando Hidro Perfurações Eireli - EPP. 
	1.8. Determinações/Recomendações/Orientações: não há.

Segunda Câmara

Município de Triunfo (PB).

Damísio Mangueira da Silva (XXX.124.854-XX); Hidro Perfurações Eireli - EPP (04.830.606/0001-05).

ANTONIO ANASTASIA

Newton Nobel Sobreira Vita (10.204/OAB-PB), Alysson Cássio Barbosa da Silva e outros, representando Damísio Mangueira da Silva; Jose Orlando Pires Ribeiro de Medeiros (16905/OAB-PB), representando Prefeitura Municipal de Triunfo - PB; Paulo Sabino de Santana (9231/OAB-PB) e Rhalds da Silva Venceslau (20064/OAB-PB), representando Hidro Perfurações Eireli - EPP.

Procurador Júlio Marcelo de Oliveira.

TOMADA DE CONTAS ESPECIAL (TCE)

Unidade de Auditoria Especializada em Tomada de Contas Especial (AudTCE).